臺灣臺北地方法院刑事判決　　　　　　　99年度易字第2526號
公　訴　人　臺灣臺北地方法院檢察署檢察官
被　　　告　蘇帝潤
　　（原名蘇鉦博）
上列被告因家庭暴力防治法等案件，經檢察官提起公訴（九十九
年度偵字第七八○四號），本院判決如下：
    主  文
蘇帝潤以加害生命、身體、自由之事，恐嚇他人致生危害於安全
，處有期徒刑捌月。又傷害人之身體，處有期徒刑月。應執行
有期徒刑拾月。緩刑伍年，緩刑期間付保護管束，並不得對程鳳
君（女，民國○○○年○月○○○日生，身分證統一編號：Ｚ000
000000號）、蘇芸芸（女，民國○○○年○月○○○日生，身分
證統一編號：Ｚ000000000號）、蘇君昊（男，民國○○○年○月
○日生，身分證統一編號：Ｚ000000000號）實施身體或精神上不
法侵害之行為，且不得直接或間接對於程鳳君為騷擾聯絡行為。
    事  實
一、蘇帝潤（原名蘇鉦博）為程鳳君之前配偶，二人具有家庭暴
    力防治法第三條第一款所定之家庭成員關係。蘇帝潤因不甘
    與程鳳君離婚，竟基於恐嚇之犯意，接續於附表所示時間，
    在不詳地點，以傳送如附表所示內容為加害程鳳君及其親友
    生命、身體、自由之事恐嚇程鳳君，使程鳳君心生畏懼，致
    生危害於安全。蘇帝潤另基於傷害之犯意，於民國九十九年
    二月五日中午十二時前不詳時分，前往臺北市中山區○○○
    路○段二十五號程鳳君工作處等候，俟程鳳君於同日中午十
    二時許，出現在上址前時，即徒手拳毆程鳳君致其倒地，並
    以腳踢踹程鳳君身體，致程鳳君受有頭面部左顳側瘀傷併擦
    傷及抓傷、右後肩抓挫傷、右側背部挫傷、右上臂多處瘀傷
    、右肘瘀傷、右手指多處瘀傷及擦傷，左肘瘀傷、右腳擦傷
    等傷害。嗣因程鳳君報警處理，始查知上情。
二、案經程鳳君訴請臺北市政府警察局中山分局報請臺灣臺北地
    方法院檢察署檢察官偵查起訴。
    理  由
一、按被告以外之人於審判外之言詞或書面陳述，除法律有規定
    者外，不得作為證據，刑事訴訟法第一百五十九條第一項定
    有明文；次按被告以外之人於審判外之陳述，雖不符前四條
    之規定，而經當事人於審判程序同意作為證據，法院審酌該
    言詞陳述或書面陳述作成時之情況，認為適當者，亦得為證
    據；當事人、代理人或辯護人於法院調查證據時，知有第一
    百五十九條第一項不得為證據之情形，而未於言詞辯論終結
    前聲明異議者，視為有前項之同意；同法第一百五十九條之
    五規定甚明。本案認定被告蘇帝潤犯罪事實之證據，其中告
    訴人程鳳君、證人黃傳烈之證詞、財團法人長庚紀念醫院受
    理家庭暴力事件驗傷診斷書等證據均屬於傳聞證據，惟因被
    告與公訴人均同意上開傳聞證據之作為證據，本院審酌該等
    陳述作成之情況，陳述人亦未曾主張非出於任意性或不正取
    供，足信作成時之情況，應無違法或不當情事，因而認為適
    當，故依刑事訴訟法第一百五十九條之五規定，該等陳述，
    具備證據能力而得作為證據，合先敘明。
二、訊據被告蘇帝潤對於上揭事實均坦承不諱（本院卷第六十八
    頁反面、六十九、七十八頁反面參照），核與告訴人程鳳君
    （偵查卷第七、八、四十三、四十四、九十六、九十七頁參
    照）、證人黃傳烈（偵查卷第九至十一、四十四頁參照）之
    證詞互核相符，復有財團法人長庚紀念醫院受理家庭暴力事
    件驗傷診斷書一份（偵查卷第十七頁參照）、附表所示之簡
    訊內容（偵查卷第五十九至六十一頁參照）及通話內容錄音
    光碟一片（置於偵查卷錄音帶存戶袋內）、臺灣臺北地方法
    院檢察署勘驗筆錄一份（偵查卷第五十七、五十八頁參照）
    、簡訊內容翻拍照片四張（偵查卷第三十六、九十八、九十
    九頁參照）、行動電話門號0000000000、000
    0000000號雙向通聯紀錄（偵查卷第六十二、六十五
    至七十、七十四、一○○至一○六頁參照）各一份在卷可佐
    ，足認被告任意性自白與事實相符，本件事證明確，被告之
    犯行堪以認定，應依法論科。
三、按家庭暴力者，指家庭成員間實施身體或精神上不法侵害之
    行為；家庭暴力罪者，指家庭成員間故意實施家庭暴力行為
    而成立其他法律所規定之犯罪，家庭暴力防治法第二條第一
    款、第二款定有明文。本件被告係告訴人之前配偶，彼此間
    具有家庭暴力防治法第三條第一款所列之家庭成員。是核被
    告所為，均係犯家庭暴力防治法第二條第二款之家庭暴力罪
    ，應依刑法第三百零五條之恐嚇危害安全罪及第二百七十七
    條第一項之傷害罪論處。被告先後於如附表所示之時間恐嚇
    告訴人，其時間緊接，侵害同一法益，且係出於同一目的所
    為，應視為數個舉動之接續施行，合為包括之一行為予以評
    價，為接續犯。又被告所犯前揭二罪間，犯意各別，行為互
    殊，應予分論併罰。爰審酌被告係告訴人之前配偶，並育有
    一子一女，二人關係非淺，被告以如附表之內容恐嚇告訴人
    ，使告訴人內心所受恐懼非輕，及被告於本院審理時坦承犯
    行，尚有悔意，犯後態度尚可，及其犯罪之動機、目的等一
    切情狀，分別量處如主文所示之刑及定其應執行之刑，以資
    懲警。另被告未曾受有期徒刑以上刑之宣告，有臺灣高等法
    院被告全國前案紀錄表在卷可佐，且被告與告訴人尚育有一
    子一女，二人雖已離婚，惟仍需保持友好關係，以教養子女
    ，且告訴人具狀表示希望被告不再對其有施暴恐嚇或騷擾之
    行為，惟希望能對被告從輕量刑等情（本院卷第七十一頁參
    照），足見被告經本次罪刑之宣告後，已知所警惕，而無再
    犯之虞，本院認為前開對其宣告之刑，以暫不執行為適當，
    爰宣告緩刑五年，緩刑期間付保護管束，並不得對告訴人程
    鳳君（女，民國○○○年○月○○○日生，身分證統一編號
    ：Ｚ000000000號）、其女蘇芸芸（女，民國○○○年○月○
    ○○日生，身分證統一編號：Ｚ000000000號）、其子蘇君昊
    （男，民國○○○年○月○日生，身分證統一編號：Ｚ00000
    0000號）實施身體或精神上不法侵害之行為，且不得直接或
    間接對於告訴人為騷擾聯絡行為，以啟自新。至檢察官雖請
    求量處被告有期徒刑二年，緩刑五年，惟本院認上開刑度已
    足以評價被告行為之不法性，是認檢察官求刑尚嫌過重，併
    予說明。
四、公訴意旨另以：被告蘇帝潤於九十九年一月二十七日，經臺
    灣臺北地方法院以九十九年度家護字第一三號民事通常保護
    令裁定，不得對告訴人程鳳君實施身體或精神上不法侵害之
    行為，不得直接或間接對於告訴人為騷擾行為，保護令有效
    期間為一年，自核發時起生效。被告明知不得違反保護令規
    定，竟出於違反保護令之不法犯意，於附表編號十五至二十
    五所示之時間，在不詳地點，以傳送如附表編號十五至二十
    四所示之內容為加害告訴人及其親友生命、身體、自由、財
    產之簡訊內容，及撥打電話以附表編號二十五所示之言詞恐
    嚇告訴人之方式，恐嚇、騷擾聯絡告訴人（恐嚇部分業經本
    院論罪科刑），對告訴人施以精神上不法侵害，而違反上列
    不得對告訴人實施精神上不法侵害及騷擾行為之規定，致告
    訴人心生畏懼，因認被告尚涉違反家庭暴力防治法第六十一
    條違反保護令罪云云。訊據被告堅決否認有何違反保護令罪
    之犯行，辯稱：其當時居無定所，並未收到保護令等語。經
    查，本院欲送達被告之九十九年度家護字第一三號民事通常
    保護令裁定係於九十九年二月三日上午十一時二十分寄存於
    臺北縣政府警察局淡水分局中山路派出所，有本院九十九年
    度家護字第一三號案送達回證一份在卷可佐（本院九十九年
    度家護字第十三號卷，下稱家護卷，第三十五頁參照），且
    被告之戶籍地址臺北縣淡水鎮○○街○段三四六巷十號一樓
    係一間廢棄空屋，經警詢問附近居民亦不清楚被告之去向等
    情，亦有臺北縣政府警察局淡水分局九十九年二月十一日北
    縣警淡刑字第○九九○○○五一一二號函所附之臺北縣政府
    警察局保護令執行紀錄表一份在卷可憑（家護卷第三十八頁
    反面、三十九頁參照），故被告辯稱其未收到前揭保護令等
    情應堪採信，難認被告以如附表編號十五至二十五所示之時
    間，以如附表編號十五至二十五所示之內容恐嚇告訴人時，
    有違反前揭保護令之故意，惟檢察官認此部分若有罪與前揭
    論罪之恐嚇罪部分有想像競合犯之裁判上一罪關係，爰不另
    為無罪之諭知，附此敘明。
據上論斷，依刑事訴訟法第二百九十九條第一項前段，家庭暴力
防治法第三十八條第一項、第二項第一款、第二款、第六款，刑
法第十一條第一項前段、刑法第三百零五條、第二百七十七條第
一項、第五十一條第五款、第七十四條第一項第一款，刑法施行
法第一條之一，判決如主文。
本案經檢察官謝憲杰到庭執行職務
中    華    民    國   100    年    1     月    14    日
                  刑事第九庭    法  官  鄭富城
以上正本證明與原本無異。
如不服本判決應於收受送達後10日內向本院提出上訴書狀，並應
敘述具體理由；其未敘述上訴理由者，應於上訴期間屆滿後20日
內向本院補提理由書（均須按他造當事人之人數附繕）「切勿逕
送上級法院」。
                                書記官  顏淑華
中    華    民    國   100    年    1     月    14    日
附錄本案論罪法條：
家庭暴力防治法第2條
本法用詞定義如下：
一、家庭暴力：指家庭成員間實施身體或精神上不法侵害之行為
    。
二、家庭暴力罪：指家庭成員間故意實施家庭暴力行為而成立其
    他法律所規定之犯罪。
三、騷擾：指任何打擾、警告、嘲弄或辱罵他人之言語、動作或
    製造使人心生畏怖情境之行為。
四、跟蹤：指任何以人員、車輛、工具、設備或其他方法持續性
    監視、跟追之行為。
五、加害人處遇計畫：指對於加害人實施之認知教育輔導、心理
    輔導、精神治療、戒癮治療或其他輔導、治療。
中華民國刑法第305條
（恐嚇危害安全罪）
以加害生命、身體、自由、名譽、財產之事，恐嚇他人致生危害
於安全者，處 2 年以下有期徒刑、拘役或 3 百元以下罰金。
中華民國刑法第277條
（普通傷害罪）
傷害人之身體或健康者，處 3 年以下有期徒刑、拘役或 1 千元
以下罰金。
犯前項之罪因而致人於死者，處無期徒刑或 7 年以上有期徒刑
；致重傷者，處 3 年以上 10 年以下有期徒刑。
附表：
┌──┬──────────┬──────────────────────┐
│編號│    發生時間        │         恐嚇內容                           │
├──┼──────────┼──────────────────────┤
│ 1  │98年11月25日        │假如我瘋了，但一定會不理智殺了你，假如我是裝│
│    │                    │的，那我就是高智慧的罪犯，但目的還是要報復你│
│    │                    │，你這個豬頭想想，我變怎樣，你高興甚麼      │
├──┼──────────┼──────────────────────┤
│ 2  │98年11月29日        │現在還沒弄好，弄好時看我怎麼修理你和你那群到│
│    │                    │處被幹的臭機八，再瘋也沒你們這群破麻每天被客│
│    │                    │人耍著玩，幹幹，每個人盡可夫，養小孩是你這種│
│    │                    │爛貨該作                                    │
├──┼──────────┼──────────────────────┤
│ 3  │98年12月1日         │我用鹽酸在你公司樓下直接潑你，我是瘋子，我隨│
│    │                    │時對你潑。真的。                            │
├──┼──────────┼──────────────────────┤
│ 4  │98年12月2日         │不接，我九點半就派人在公司樓下抓你，順便讓大│
│    │                    │家幹你，不信你再看看                        │
├──┼──────────┼──────────────────────┤
│ 5  │98年12月3日         │現在我們在你樓下，要把你抓去關狗籠，順便把你│
│    │                    │手腳打斷，沒打算讓你活，我講的，卒仔，你死定│
│    │                    │了。                                        │
├──┼──────────┼──────────────────────┤
│ 6  │98年12月4日         │你別以為我會饒過你，現在還不是專職抓你，但我│
│    │                    │一定會要你手腳殘廢，見你一次打你一次，一年前│
│    │                    │這樣，一百年也這樣，誰得罪我，我就這樣，一輩│
│    │                    │子記恨。                                    │
├──┼──────────┼──────────────────────┤
│ 7  │98年12月5日         │今天也沒事幹，那十二點到兩點，就到公司附近看│
│    │                    │看怎麼逮妳，我拿支鐵鎚，這樣比較好敲破你的頭│
│    │                    │，我現在唯一的樂趣，就是抓你和打爆你，而且是│
│    │                    │一想到                                      │
│    │                    ├──────────────────────┤
│    │                    │再告訴你，抓你難度不高，盯住你家、公司、孩子│
│    │                    │和甜甜，保母家、學校。這樣找你簡單嗎？二十五│
│    │                    │號前沒主動認錯，我再看你骨頭多硬，我不信敲不│
│    │                    │斷。                                        │
│    │                    ├──────────────────────┤
│    │                    │幹你老母，十分鐘沒回殺到你木柵家中鬧個雞犬不│
│    │                    │寧。                                        │
├──┼──────────┼──────────────────────┤
│ 8  │98年12月6日         │不答應或不答覆於指定日前，我就把要給你福利那│
│    │                    │些預算給亡命之徒，直接動你，我會讓他們跟你有│
│    │                    │衝突再動你，我不會有任何叫唆證據而犯罪，我就│
│    │                    │是這樣囂                                    │
├──┼──────────┼──────────────────────┤
│ 9  │98年12月7日         │不會讓你安全過超過農曆年，一次就讓你腿斷，我│
│    │                    │這口氣一定會要到，不信你再看看，見你一次就瘋│
│    │                    │狂揍你一次。                                │
├──┼──────────┼──────────────────────┤
│ 10 │98年12月9日         │幹破你娘！你不見棺材不掉淚，兩個鐘頭沒回，給│
│    │                    │你爸我抓到，就要你手斷腳斷，別當這邊阿思八樂│
│    │                    │，你是找罪受。                              │
├──┼──────────┼──────────────────────┤
│ 11 │98年12月21日        │第一件事我會做好，二十五日前沒來道歉，我直接│
│    │                    │要你見血，怕，是你先對不起我，把我弄成這樣，│
│    │                    │我一定報仇。幹！                            │
├──┼──────────┼──────────────────────┤
│ 12 │99年1月11日         │想不開時你全家一定死還有特定幾個全部槍殺    │
├──┼──────────┼──────────────────────┤
│ 13 │99年1月20日14時54分 │再怎樣我一定熬的過的因為那是為了殺掉你不小心│
│    │                    │被抓罪很輕我向司法和社會語論挑戰我要在大家關│
│    │                    │切下讓妳最殘的虐殺妳們                      │
├──┼──────────┼──────────────────────┤
│ 14 │99年1月26日         │別小看我一年的委屈我在忍誰污辱我誰害我我都知│
│    │                    │我在等機會時機到一個也別跑知道我盯上的我會咬│
│    │                    │住他直到他全家死光知道我有多恨嗎你將是最慘  │
├──┼──────────┼──────────────────────┤
│ 15 │99年1月27日         │孩子你帶去啊我要你一條腿最好你都逃的了今天起│
│    │                    │不殺你誓不為人                              │
├──┼──────────┼──────────────────────┤
│ 16 │99年1月29日         │我是一定會回頭報復的程鳳君妳帶給我的痛和恥辱│
│    │                    │我永遠記得我要你下半輩子只有痛苦不報復誓不罷│
│    │                    │休                                          │
├──┼──────────┼──────────────────────┤
│ 17 │99年2月23日1時35分  │擋我者死你將是第一個被我釘上一有機會我就操翻│
│    │                    │你我這樣狼狽都是你造就的害我只能被整無本錢還│
│    │                    │擊要你一輩子比我更痛一定有機會的等著我把你生│
│    │                    │吃活吞要你求死不得                          │
├──┼──────────┼──────────────────────┤
│ 18 │99年2月28日         │一有空就想打死你是你愛玩把我的家弄的肢離破碎│
│    │                    │的我不會放過你的我會報復你的我要你死        │
├──┼──────────┼──────────────────────┤
│ 19 │99年3月2日          │在樓下等待你哦有帶鐵槌哦要幫你牙齒整修誰幫忙│
│    │                    │你我就先動他我可是很閒我我開始出招了        │
├──┼──────────┼──────────────────────┤
│ 20 │99年3月10日         │今天又被耍弄好幾次錢都賺不到小孩也沒能力養又│
│    │                    │要被你這個三八到處講我真的很幹都是我在乎你才│
│    │                    │被人牽著走我想不開時我一定亂殺人最後自盡但死│
│    │                    │人一定有你全家人                            │
├──┼──────────┼──────────────────────┤
│ 21 │99年3月14日         │我活的很累準備殺你們誰先得罪我我就幹掉他裡面│
│    │                    │一定有你我不計代價都是你害我衰到極點到處碰壁│
│    │                    │殺死你們幹你娘當我是卒仔                    │
├──┼──────────┼──────────────────────┤
│ 22 │99年3月15日2時40分  │萬般無奈加滿腹委屈還你們這百般造謠無情的戲弄│
│    │                    │我跟我自己說過我一定要以利益為原責六親不任要│
│    │                    │狠心毒? 再也不要忍了誰惹我就用盡全力報復一個│
│    │                    │也不放過我一定會虐殺你給你百般污辱叫愛茲強姦│
│    │                    │你一天割你一公分皮膚放你一杯血髮一措拔指甲一│
│    │                    │片片脫牙齒一天一棵敲把你親人一個個弄倒我要你│
│    │                    │們都知道跟我為敵就是這樣等待我來找          │
├──┼──────────┼──────────────────────┤
│ 23 │99年3月17日         │你爸我就是這個惡執我有空見你一次就打你一次擺│
│    │                    │明的誰挺你都一樣被我當作敵人就是一輩子      │
├──┼──────────┼──────────────────────┤
│ 24 │99年3月18日         │最好你們這些雜碎別讓我遇到不出手便罷一出手便│
│    │                    │要你們的命                                  │
├──┼──────────┼──────────────────────┤
│ 25 │99年4月26日         │「幹你娘老雞吧，你很強是不是？你被我抓到，幹│
│    │                    │你娘，一次比一次嚴重，跟我做對的人我就這樣搞│
│    │                    │她，你就是故意陷害我，幹破你娘老雞吧，大家可│
│    │                    │以了結嘛！你說給我聽看看，可以了結嘛？你故意│
│    │                    │陷害我可以了結嘛？我現在以生命跟你配，（幹  │
│    │                    │你娘老雞吧），等一下下班（幹你娘）脖子給    │
│    │                    │你戳下去（臭雞吧），我在說話你有聽到嘛？」、│
│    │                    │「幹你娘老雞吧，你故意陷害我？幹破你娘老雞吧│
│    │                    │，現在就下班啊？你就不要給我抓倒！我在怕警察│
│    │                    │？我燒熱水把你一層皮脫起來，你試試看！（幹你│
│    │                    │娘老雞吧），你故意陷害我？說沒有？你這多少錢│
│    │                    │？（幹你娘老雞吧），我在說話你有聽到嘛？」、│
│    │                    │「多少錢，我現在去你公司找你！」、「什麼多少│
│    │                    │錢！幹你娘，你聽有嘛？」、「為什麼要賠錢！臭│
│    │                    │雞吧，你故意陷害我？幹你娘老雞吧，這樣可以了│
│    │                    │結嗎？你被流酸潑過嗎？你被流酸潑過嗎？你故意│
│    │                    │陷害我！幹你娘老雞吧，你就不要被我抓到，幹你│
│    │                    │娘老雞吧，我若沒在半個月抓倒你把你脫一層皮我│
│    │                    │就輸給你！我要讓你死，你有聽懂我的意思嗎？」│
│    │                    │、「我現在要讓你死，你有聽懂？你故意陷害我？│
│    │                    │幹你娘老雞吧，我要讓你死，我沒騙你！幹你娘，│
│    │                    │你給我不要走，幹你娘老雞吧，我正在發狂我沒騙│
│    │                    │你，你睡覺就要小心，你不要想不開，幹你娘，我│
│    │                    │放汽油把你家燒掉，你試試看！臭雞吧，你故意陷│
│    │                    │害我？你有沒有故意陷害我？幹你娘老雞吧，我在│
│    │                    │跟你說話你有聽到嘛？」、「什麼事都沒做！我就│
│    │                    │是要讓你死！幹你娘，講明的，你聽有嗎？我要你│
│    │                    │的命！幹你娘老雞吧，你若被我抓到我就要你的命│
│    │                    │！臭雞吧，你叫誰來都一樣，幹破你娘老雞吧，你│
│    │                    │穩死的我沒騙你！你被我抓到你穩死，不然你試試│
│    │                    │看！幹你娘老雞吧，看大家可以了結！幹你娘，我│
│    │                    │拿國猜（音譯）把你頭敲破，幹你娘老雞吧，你把│
│    │                    │我陷害的這麼淒慘！幹你娘老雞吧，我要讓你死！│
│    │                    │幹你娘老雞吧，你不要讓我抓倒！抓到我就要讓你│
│    │                    │死！你若跑到樓上，我就從脖子把你刺死，幹你娘│
│    │                    │老雞吧，你睡看看！幹你娘，我現在跟你全家一起│
│    │                    │來，你聽懂我的意思嗎？你是第一個！一個一個來│
│    │                    │！臭雞吧，你穩死不活的，下班阿！幹你娘老雞吧│
│    │                    │，把你殺死！我就要讓你死，你聽有嗎？」      │
│    │                    ├──────────────────────┤
│    │                    │「程鳳君你小小壓力何足掛齒，你被我釘上器（音│
│    │                    │譯）死你，我保證每天都會釘上你，...，幹你娘 │
│    │                    │，你一定要在10年之內的，幹你娘，人走屋拆鳥死│
│    │                    │光，你就試試看！看你的命長還是我的命長！你想│
│    │                    │太多，我要讓你死，你想太多，你遭恐嚇啊，    │
│    │                    │我是誰？幹你娘...5 月4號. . .把你扳倒！我至 │
│    │                    │少要讓你關10幾天，你就試試看！. . . 你穩死的│
│    │                    │！你出賣我. . . 。」                        │
└──┴──────────┴──────────────────────┘